臺灣嘉義地方法院刑事判決
110年度易字第563號
公  訴  人  臺灣嘉義地方檢察署檢察官
被      告  陳文章


上列被告因過失傷害案件，經檢察官提起公訴（110年度調偵字
第348號），本院判決如下：
    主  文
陳文章犯過失傷害罪，處拘役肆拾日，如易科罰金，以新臺幣壹
仟元折算壹日。
    犯 罪 事 實
一、陳文章於民國110年1月25日23時45分許，牽引狗外出散步，
    本應注意遛狗時應繫妥牽繩，竟疏未注意而使牽繩脫手，其
    狗自路口衝出，適有林今雅騎乘車牌號碼000-000號普通重
    型機車沿嘉義市東區日新街由南往北方向行駛，駛近嘉義市
    ○區○○街00號前，因閃避不及而與衝出路口之狗發生碰撞，
    致林今雅人車倒地滑行至日新街63號前，因而受有右側遠端
    鎖骨骨折及左足大腳趾遠端趾骨骨折之傷害。
二、案經林今雅訴由嘉義市政府警察局第二分局報告臺灣嘉義地
    方檢察署檢察官偵查起訴。
    理  由
一、證據能力
　　被告以外之人於審判外之陳述，雖不符刑事訴訟法第159條
    之1至第159條之4之規定，而經當事人於審判程序同意作為
    證據，法院審酌該言詞陳述或書面陳述作成時之情況，認為
    適當者，亦得為證據，刑事訴訟法第159條之5第1項定有明
    文。經查，檢察官、被告陳文章於言詞辯論終結前，對於下
    述本院採為認定犯罪事實依據之各項證據之證據能力，均同
    意有證據能力，本院審酌該等證據之取得過程並無瑕疵，與
    本案待證事實間亦具有相當之關聯性，以之為本案證據並無
    不當，自得採為本件認定事實之基礎。
二、訊據被告固坦承於上開路口時，其狗往前衝致牽繩脫離其手
    後，告訴人林今雅騎乘機車駛至，撞擊其狗，因而造成告訴
    人人車倒地，受有上開傷勢等情，惟矢口否認有何過失傷害
    犯行，辯稱：是告訴人騎車騎太快，我牽狗出去逛街就是過
    失云云。經查：
（一）告訴人騎車行經上開路口時，因撞擊被告竄出之狗，而人
      車倒地，受有右側遠端鎖骨骨折及左足大腳趾遠端趾骨骨
      折之傷害等情，業據被告於警詢、偵查及本院審理時自陳
      在卷（警卷第2、4頁、偵34號卷第15-16頁、本院卷第31
      、38頁），核與告訴人於警詢時證述相符（警卷第7-10頁
      ）。並有診斷證明書、道路交通事故現場圖、道路交通事
      故調查報告表（一）、（二）、本院勘驗筆錄、勘驗監視
      器畫面截圖4張、現場、車損、狗傷照片29張附卷可憑（
      警卷第13-16、19-33頁、本院卷第31、41-42頁）。
（二）被告對本件車禍之發生，顯有過失：　　　
　 1、告訴人於警詢時證稱：小狗從路邊衝出來等語（警卷第9
      頁）。然被告於警詢時卻稱：我有牽狗繩，是對方撞到我
      的狗之後，狗繩才脫手而出等語（警卷第2頁）；於偵查
      時亦辯稱：是對方撞到小狗，狗繩才會鬆脫等語（偵34號
      卷第16頁）；於本院勘驗路口監視器影像前，經本院一再
      確認後，仍辯稱：當時我右手拉著牽繩，但撞擊的時候繩
      子掉了，我是用食指、中指、大拇指輕輕的牽著繩子，繩
      子約1米多，我的狗在我前面距離我不到1米等語（本院卷
      第31頁）。始終辯稱其遛狗確有繫牽繩，係遭告訴人撞擊
      後才脫手。
　 2、然經本院當庭勘驗路口監視器影像，勘驗結果為：被告右
      手持掃把、左手持畚箕，自左方路口走出，其狗先於被告
      跑出路口，告訴人撞擊狗後摔車。被告之左右手於其狗遭
      告訴人撞擊時、告訴人摔車後都未有任何疑似遭牽繩拉扯
      之狀況。被告之狗遭告訴人撞擊時，與被告之距離超過半
      個車道，有本院勘驗筆錄1份及勘驗畫面截圖4張附卷可憑
      （本院卷第31、41-42頁）。被告如係始終牽引其狗，則
      當其狗被撞擊時，理應手部受到拉扯而往前，然勘驗過程
      中，被告右手持掃把、左手持畚箕，全然未有遭拉扯之狀
      況。且被告之狗衝出近路口中心直至遭告訴人撞擊前，與
      被告之距離，遠遠超過1公尺之被告所稱牽繩長度。被告
      於本院當庭勘驗路口監視器影像後，始改口稱：牽繩是在
      撞到之前，我拿掃把要向告訴人示警時鬆脫的等語（本院
      卷第31-32頁），然如被告手持掃把時，仍拉著牽繩，看
      到告訴人騎車駛近，被告只要拉緊牽繩，將狗拉近即可避
      免告訴人撞到狗，此舉最為簡單也最為有效。被告捨此不
      為，卻要舉手向告訴人示警，且當時被告之狗距離被告亦
      遠大於其所稱之牽繩長度，亦證被告當時並未以牽繩牽引
      其狗。凡此均足證，被告之狗遭告訴人撞擊前，被告並未
      牽引其狗，被告疏縱其狗衝向路中，致告訴人閃避不及而
      發生車禍，於本件車禍之發生，顯有過失，車輛行車事故
      鑑定會亦同此認定，有鑑定意見書1份在卷可查（偵48頁
      第20-21頁）。
（三）被告固辯稱係告訴人車速過快云云，然僅憑卷內之路口監
      視器影像，並無法推算出告訴人之車速，而無法僅依被告
      之供述，即認告訴人有超速行駛之行為。況該路段之速限
      為時速50公里，在當時未有其他車輛同樣依照速限行駛可
      供參照之情況下，告訴人如依照速限行駛靠近事故地點，
      對於遭逼近之行人而言，確實會認為速度很快，然而並不
      表示對方有超速。況事故當時係晚間近12點，被告之狗係
      突然從路旁竄出至路中央，縱使依速限或低於速限行駛，
      亦很難閃避，即便成功閃避，亦有因重心不穩摔車之高度
      可能。告訴人對此情形，顯然無可迴避。被告上開辯詞，
      顯難採信。
（四）綜上所述，本件犯罪事證已臻明確，被告犯行可堪認定，
      應依法論科。　　　　　
三、論罪科刑
（一）核被告所為，係犯刑法第284條前段之過失傷害罪。被告
      於本案肇事後，經處理人員前往現場處理時，被告在場，
      並當場承認為肇事人等情，有道路交通事故肇事人自首情
      形紀錄表1份附卷可查，核與自首要件相符，爰依刑法第6
      2條前段規定減輕其刑。　　　
（二）爰審酌被告遛狗未繫妥牽繩，疏縱其狗衝至馬路中央，造
      成告訴人閃避不及而撞上後，人車倒地，因此受有右側遠
      端鎖骨骨折及左足大腳趾遠端趾骨骨折之傷害；告訴人表
      示：我右手還沒辦法完全舉起來，目前還自行在家復健，
      我左腳大拇指彎曲角度受限，我沒有想要判被告罪，只希
      望可以拿到賠償等語（本院卷第39頁）；被告否認犯行，
      未能反省，且未與告訴人達成和解；被告自陳高中畢業之
      智識程度，現為工地臨時工，與太太、小孩同住，家境過
      得去等一切情狀，量處如主文所示之刑，並諭知易科罰金
      之折算標準。
據上論斷，應依刑事訴訟法第299條第1項前段，刑法第284條前
段、第62條前段、第41條第1項前段，刑法施行法第1條之1第1項
，判決如主文。
本案經檢察官陳靜慧提起公訴，檢察官楊麒嘉到庭執行職務。
中　　華　　民　　國　　110 　年　　12　　月　　30　　日
                  刑事第八庭    法　官　鄭諺霓
以上正本證明與原本無異。
如不服本判決應於收受判決後20日內向本院提出上訴書狀，並應
敘述具體理由；其未敘述上訴理由者，應於上訴期間屆滿後20日
內向本院補提理由書（均須按他造當事人之人數附繕本）「切勿
逕送上級法院」。告訴人或被害人如對於本判決不服者，應具備
理由請求檢察官上訴，其上訴期間之計算係以檢察官收受判決正
本之日期為準。　　　　
中　　華　　民　　國　　110 　年　　12　　月　　30　　日
                                書記官　李玫娜
附錄論罪法條：
刑法第284條
因過失傷害人者，處1年以下有期徒刑、拘役或10萬元以下罰金；致重傷者，處3年以下有期徒刑、拘役或30萬元以下罰金